ACORDAO-COMPLETO-2358376

ACÓRDÃO DE RELAÇÃO

ACÓRDÃO DE RELAÇÃO 4916/2019 ATA 22/2019 - PRIMEIRA CÂMARA

Acórdão 4916/2019-TCU-Primeira Câmara
Os Ministros do Tribunal de Contas da União, reunidos em Sessão de 1ª Câmara, ACORDAM, por unanimidade, com fundamento nos arts. 1º, inciso V, e 39, inciso II, da Lei 8.443, de 16 de julho de 1992, c/c os arts. 259, inciso II, e 260, § 5º, do Regimento Interno, em considerar prejudicado, por perda do objeto, o exame de mérito do (s) ato (s) de concessão, em face do falecimento, maioridade ou exclusão do (s) beneficiário (s) e pela ausência de proposta de ressarcimento de valores indevidamente recebidos, na forma prevista no art. 7º da Resolução/TCU nº 206/2007, de acordo com os pareceres emitidos nos autos.
1. Processo TC-Processo 011.226/2019-6 (APOSENTADORIA) 
	1.1. Interessados: Adalberto José da Silva (XXX.349.414-XX) ; Adalberto Lopes Corte (XXX.231.761-XX) ; Adalgiso de Oliveira Lubambo (XXX.913.834-XX) ; Adalgiso de Oliveira Lubambo (XXX.913.834-XX) ; Anizio Raimundo da Silva (XXX.215.864-XX) ; Antiogenes Carneiro Pereira (XXX.207.774-XX) ; Antiogenes Carneiro Pereira (XXX.207.774-XX) ; Antonio Luiz Ramos Garcia de Oliveira (XXX.430.643-XX) ; Antonio Luiz Ramos Garcia de Oliveira (XXX.430.643-XX) ; Cleide Aurora Amaral de Farias (XXX.372.804-XX) ; Emmanuel Mathias Barbosa (XXX.735.797-XX) ; Heliana Pereira Rodrigues (XXX.580.933-XX) ; Hildene Maia Matos (XXX.517.243-XX) ; José Carlos Daniel de Alcântara (XXX.156.254-XX) ; Justina dos Reis Barbosa (XXX.667.463-XX) ; Kleber Cyriaco dos Santos (XXX.054.933-XX) ; Luselene Farias Veras (XXX.382.377-XX) ; Manoel Pereira da Silva (XXX.961.544-XX) ; Manoel Trajano (XXX.667.254-XX) ; Maria da Gloria Oliveira Gomes (XXX.125.993-XX) 
	1.2. Órgão/Entidade: Departamento de Órgãos Extintos e de Gestão de Folha de Pagamento
	1.3. Relator: Ministro-Substituto Augusto Sherman Cavalcanti
	1.4. Representante do Ministério Público: Procuradora-Geral Cristina Machado da Costa e Silva
	1.5. Unidade Técnica: Secretaria de Fiscalização de Pessoal (SEFIP) .
	1.6. Representação legal: não há.
	1.7. Determinações/Recomendações/Orientações: não há.

Primeira Câmara

Adalberto José da Silva (XXX.349.414-XX); Adalberto Lopes Corte (XXX.231.761-XX); Adalgiso de Oliveira Lubambo (XXX.913.834-XX); Adalgiso de Oliveira Lubambo (XXX.913.834-XX); Anizio Raimundo da Silva (XXX.215.864-XX); Antiogenes Carneiro Pereira (XXX.207.774-XX); Antiogenes Carneiro Pereira (XXX.207.774-XX); Antonio Luiz Ramos Garcia de Oliveira (XXX.430.643-XX); Antonio Luiz Ramos Garcia de Oliveira (XXX.430.643-XX); Cleide Aurora Amaral de Farias (XXX.372.804-XX); Emmanuel Mathias Barbosa (XXX.735.797-XX); Heliana Pereira Rodrigues (XXX.580.933-XX); Hildene Maia Matos (XXX.517.243-XX); José Carlos Daniel de Alcântara (XXX.156.254-XX); Justina dos Reis Barbosa (XXX.667.463-XX); Kleber Cyriaco dos Santos (XXX.054.933-XX); Luselene Farias Veras (XXX.382.377-XX); Manoel Pereira da Silva (XXX.961.544-XX); Manoel Trajano (XXX.667.254-XX); Maria da Gloria Oliveira Gomes (XXX.125.993-XX)

AUGUSTO SHERMAN

não há.

APOSENTADORIA (APOS)

Secretaria de Fiscalização de Pessoal (SEFIP).